臺灣高等法院刑事判決　　　　　　　　96年度上訴字第4265號
上　訴　人
即　被　告　甲○○
選任辯護人　楊正評律師
上列上訴人因違反槍砲彈藥刀械管制條例案件，不服臺灣板橋地
方法院95年度訴字第3943號，中華民國96年7月31日第一審判決
（起訴案號：臺灣板橋地方法院檢察署95年度偵字第21178號）
，提起上訴，本院判決如下：
    主  文
上訴駁回。
    事  實
一、甲○○明知未經許可，不得持有可發射子彈具有殺傷力之改
    造手槍，仍基於持有之犯意，於民國95年8月底前取得具殺
    傷力之仿ＢＥＲＥＴＴＡ廠84型半自動手槍製造之槍枝換裝
    土造金屬槍管而成改造手槍一枝（槍枝管制編號0000000000
    號，含彈匣2個）無故持有之，並將上開改造手槍藏放於其
    位於臺北縣樹林市○○街38號2樓租屋處內，為警於95年9月
    7日14時許，持搜索票在上址查獲，扣得上開改造手槍1枝（
    含彈匣2個）、不具殺傷力之子彈2顆、子彈半成品24顆、電
    鑽1支、鑽頭1組、六角扳手1組、機械零件1包、彈架1個。
二、案經桃園縣政府警察局龍潭分局報告臺灣板橋地方法院檢察
    署檢察官偵查起訴。
    理  由
壹、證據能力部分：
    依刑事訴訟法第198條、第208條規定，所謂鑑定乃指於刑事
    訴訟程序中為取得證據資料而由檢察官或法官指定具有特別
    知識經驗之鑑定人、學校、機關或團體，就特定之事物，以
    其專業知識加以分析、實驗而作判斷，以為偵查或審判之參
    考。從而，不論鑑定人或鑑定機關、學校、團體，由檢察官
    或法官視具體個案之需要而選任，其所為之鑑定即具有證據
    能力，此乃同法第159條第1項之「除法律有規定者外」之傳
    聞法則例外規定。查本案係由臺灣板橋地方法院檢察署檢察
    官指揮桃園縣政府警察局龍潭分局送請內政部警政署刑事警
    察局鑑定，依上開說明，具有證據能力。
貳、實體部分：
一、訊據上訴人即被告甲○○固不否認警方持搜索票前往其住處
    搜索而扣得上開具殺傷力之改造槍枝，惟辯稱：上開槍枝係
    乙○○，即「文英」之成年男子於95年9月5日，在臺北縣新
    莊市○○○路鴻金寶商業大樓「黃金歲月ＫＴＶ」包廂所交
    之1個麻袋，裡面有3枝槍枝（其中2枝沒有殺傷力）、彈匣
    、彈架、電鑽、鑽頭、槍枝零件、子彈、子彈半成品等物，
    要伊暫時保管，而友人林家慶、簡弘易亦在現場，伊認為是
    道具槍，不曉得有殺傷力云云。經查：
  (一)扣案之槍枝一枝（槍枝管制編號0000000000號，含彈匣2個
    ），係仿ＢＥＲＥＴＴＡ廠84型半自動手槍製造之槍枝製造
    之槍枝，換裝土造金屬槍管而成之改造手槍，機械性能良好
    ，可擊發適用子彈，有內政部警政署95年10月31日刑鑑字第
    0950141389號槍彈鑑定書在卷可參。
  (二)證人乙○○到庭具結否認於95年9月5日在鴻金寶商業大樓「
    黃金歲月ＫＴＶ」包廂之情，徵諸當天同在該處之證人林家
    慶、簡弘易原審所證，足見乙○○之言固非事實，然其堅決
    否認交槍予被告之事實，且經詢問被告有何意見？被告亦未
    能提出所指證人如何確實交槍之經過情形當庭質問證人，（
    見本院卷第43頁反面、第44頁反面），竟空指證人所言不實
    ，自非可採；復徵諸證人林家慶、簡弘易與被告、「文英」
    於95年9月5日一同在鴻金寶商業大樓「黃金歲月ＫＴＶ」包
    廂內喝酒唱歌，2人均證稱並未看見「文英」交付任何東西
    給被告（見原審卷112頁、第116頁），是被告辯稱上開槍枝
    係「文英」所交付之詞顯係推卸之詞。
  (三)本件係秘密證人Ａ１至桃園縣政府警察局龍潭分局檢舉甲○
    ○非法持有仿ＢＥＲＥＴＴＡ廠之槍枝，並將槍枝放置於臺
    北縣樹林市○○街38號2樓租屋處，而警方依據檢舉內容向
    原審聲請搜索票後，持搜索票前往上址搜索，在被告租屋處
    之抽屜內查獲上開改造槍枝，有原審95年度聲搜字第3325號
    卷、搜索扣押筆錄、現場照片在卷可按。依據查獲之情形，
    扣案之槍枝置放於抽屜內，而槍枝零件、子彈成品、子彈半
    成品、電鑽、鑽頭等物，均散落在不同抽屜內，倘係友人所
    交付之物，被告何以取出且分別置放於不同抽屜內，足見查
    獲之槍枝及前開物品均為被告所有，被告辯稱係「文英」所
    有之物，顯係脫罪之詞。又乙○○為水泥工，何以擁有前開
    槍枝等物，若為不具殺傷力之道具槍，價值不高，焉會委託
    被告保管。足見被告上開所辯均不足採信。是被告持有具殺
    傷力之改造槍枝至為灼然，其犯行堪以認定，應依法論科。
  (四)至被告又聲請傳詰證人檳榔攤「文哥」，以證明乙○○交付
    上開槍枝之事實。然被告稱當天係乙○○、林家慶、簡弘易
    三人到樹林伊住家後，除上三人外，家裏只有伊及弟在家，
    而乙○○等三人是伊自家中開車直接載到「黃金歲月ＫＴＶ
    」，途中並無停下等情（見本院卷第44頁），則被告稱乙○
    ○在「黃金歲月ＫＴＶ」交槍乙節，因期間伊等既未與他人
    接觸，豈有檳榔攤「文哥」看到乙○○交槍予被告之情？且
    本案事證已明，認無傳詰必要，併予敘明。
二、核被告甲○○所為，係犯槍砲彈藥刀械管制條例第8條第4項
    之未經許可持有可發射子彈具有殺傷力之改造手槍罪，公訴
    人認為係寄藏改造手槍，容有誤會，附此敘明。
三、原審本同上見解，適用槍砲彈藥刀械管制條例第8條第4項，
    刑法第11條前段、第42條第3項之規定，並審酌被告在槍彈
    氾濫之際，非法持有改造手槍，所為對社會治安潛藏高度危
    險，惟尚未有其他實害行為，暨其素行、犯罪之動機、目的
    、手段及犯罪後否認犯行等一切情狀，量處有期徒刑3年6月
    ，併科罰金新臺幣6萬元，罰金如易服勞役以新臺幣1仟元折
    算壹日。扣案之仿ＢＥＲＥＴＴＡ廠８４型半自動手槍製造
    之槍枝換裝土造金屬槍管之改造手槍支（槍枝管制編號0000
    000000號，含彈匣2個），屬違禁物，不問屬於犯人與否，
    應依刑法第38條第1項第1款規定，予以宣告沒收。至於其他
    扣案物品，均非違禁物，亦與本件犯罪無關，不予宣告沒收
    。核其認事用法尚無不合，量刑亦甚妥適，被告仍執上詞，
    否認犯罪，指摘原判決不當，為無理由，應予駁回。
據上論斷，應依刑事訴訟法第368條，判決如主文。
本案經檢察官黃柏齡到庭執行職務。
中　　華　　民　　國　　96　　年　　11　　月　　15　　日
 　　　　　       刑事第十九庭審判長法　官　尤豐彥
                                    法　官　黃金富
                                    法　官　魏新國
以上正本證明與原本無異。
如不服本判決，應於收受送達後十日內向本院提出上訴書狀，其
未敘述上訴之理由者並得於提起上訴後十日內向本院補提理由書
（均須按他造當事人之人數附繕本）。
                                    書記官  陳玉珍
中　　華　　民　　國　　96　　年　　11　　月　　15　　日
附錄：本案論罪科刑法條全文
槍砲彈藥刀械管制條例第八條
未經許可，製造、販賣或運輸鋼筆槍、瓦斯槍、麻醉槍、獵槍、
空氣槍或第四條第一項第一款所定其他可發射金屬或子彈具有殺
傷力之各式槍砲者，處無期徒刑或五年以上有期徒刑，併科新臺
幣一千萬元以下罰金。
未經許可，轉讓、出租或出借前項所列槍枝者，處五年以上有期
徒刑，併科新臺幣一千萬元以下罰金。
意圖供自己或他人犯罪之用，而犯前二項之罪者，處無期徒刑或
七年以上有期徒刑，併科新臺幣一千萬元以下罰金。
未經許可，持有、寄藏或意圖販賣而陳列第一項所列槍枝者，處
三年以上十年以下有期徒刑，併科新臺幣七百萬元以下罰金。
第一項至第三項之未遂犯罰之。
